ru: Предназначенное кулинарное применение: Приготовление пищи; Для макания; Глазирование; Маринование; Универсальное применение; Стир-фрай; Другое
nb: Tiltenkt kulinarisk bruk: Matlaging; Dipping; Glasering; Marinering; Flerbruk; Woking; Annet
th: วัตถุประสงค์ในการนำไปใช้ประกอบอาหาร: ทำอาหาร; จิ้ม; ทาเคลือบ; หมัก; อเนกประสงค์; ผัด; อื่นๆ
es: Uso culinario previsto: Cocinar; Salsas para mojar; Glasear; Marinar; Multiuso; Saltear; Otro
vi: Mục đích ẩm thực: Nấu nướng; Pha nước chấm; Phết bề mặt; Ướp; Đa năng; Xào; Khác
pl: Przeznaczenie kulinarne: Gotowanie; Dipowanie; Glazurowanie; Marynowanie; Uniwersalne; Smażenie w woku (stir-fry); Inne
ko: 조리 용도: 요리용; 디핑용; 글레이징용; 마리네이드용; 다목적; 볶음용; 기타
lt-LT: Numatyta kulinarinė paskirtis: Gaminimas; Dažymas; Glazūravimas; Marinavimas; Daugiafunkcis; Kepimas maišant (Stir fry); Kita
sv: Avsedd kulinarisk användning: Matlagning; Dipp; Glasering; Marinering; Flerfunktionell; Wokning; Annat
de: Vorgesehene kulinarische Verwendung: Kochen; Dippen; Glasieren; Marinieren; Mehrzweck; Pfannenrühren; Sonstige
en: Intended culinary use: Cooking; Dipping; Glazing; Marinating; Multi-purpose; Stir frying; Other
fi: Suunniteltu käyttö ruoanlaitossa: Ruoanlaitto; Dippaus; Kuorrutus; Marinointi; Monikäyttöinen; Pikapaistaminen (wokaus); Muu
zh-TW: 適用烹飪用途: 烹飪; 沾醬; 上光/淋面; 醃製; 多用途; 翻炒; 其他
da: Tilsigtet kulinarisk anvendelse: Madlavning; Dipping; Glasering; Marinering; Til flere formål; Lynstegning; Andet
ja: 想定される料理用途: 加熱調理; ディップ; グレーズ; マリネ; 多目的; 炒め物; その他
cs: Zamýšlené kulinářské použití: Vaření; K namáčení; Glazování; Marinování; Víceúčelové; Restování; Jiné
hr-HR: Namijenjena kulinarska uporaba: Kuhanje; Umak; Glaziranje; Mariniranje; Višenamjensko; Prženje u woku; Ostalo
tr: Mutfakta kullanım amacı: Pişirme; Bandırma; Sırlama; Marine etme; Çok amaçlı; Soteleme; Diğer
it: Uso culinario previsto: Da cottura; Per intingere; Per glassare; Per marinatura; Multiuso; Per fritture al salto; Altro
zh-CN: 预期烹饪用途: 烹饪; 蘸料; 涂釉; 腌制; 多用途; 翻炒; 其他
sl-SI: Predvidena kulinarična uporaba: Kuhanje; Pomakanje; Glaziranje; Mariniranje; Večnamensko; Praženje (stir-fry); Drugo
bg-BG: Предназначение за кулинарна употреба: Готвене; За потапяне; Глазиране; Мариноване; Многофункционално; Пържене в уок; Други
sk-SK: Zamýšľané kulinárske použitie: Varenie; Namáčanie; Glazovanie; Marinovanie; Viacúčelové; Restovanie; Iné
pt-BR: Uso culinário pretendido: Cozinhar; Mergulhar; Glaçar; Marinar; Multiuso; Fritura em frigideira (stir-frying); Outros
el: Προβλεπόμενη μαγειρική χρήση: Μαγειρική; Για ντιπ; Για γκλασάρισμα; Μαρινάρισμα; Πολλαπλών χρήσεων; Stir fry; Άλλο
ro-RO: Utilizare culinară preconizată: Gătit; Înmuiere (dipping); Glazurare; Marinare; Multifuncțional; Stir-fry (prăjire rapidă); Altele
hu: Tervezett kulináris felhasználás: Főzés; Mártogatás; Mázazás; Pácolás; Többcélú; Keverve pirítás; Egyéb
fr: Usage culinaire prévu: Cuisson; Trempette; Glaçage; Marinade; Multiusage; Sauté; Autre
nl: Beoogd culinair gebruik: Koken; Dippen; Glaceren; Marineren; Multifunctioneel; Roerbakken; Overig
pt-PT: Uso culinário pretendido: Cozinhar; Molhar; Vidrar; Marinar; Multiusos; Saltear; Outro